【裁判字號】    99,上訴,283
【裁判日期】    990505
【裁判案由】    強盜
【裁判全文】
臺灣高等法院高雄分院刑事判決         99年度上訴字第283號
上  訴  人
即  被  告  辰○○
選任辯護人  郭福三律師
上  訴  人
即  被  告  乙○○
選任辯護人  許淑清律師
上  訴  人
即  被  告  未○○
選任辯護人  樓嘉君律師
上  訴  人
即  被  告  酉○○
選任辯護人  張蓉成律師
上列上訴人因強盜案件，不服臺灣高雄地方法院98年度訴字第69
6 號中華民國98年12月8 日第一審判決（起訴案號：臺灣高雄地
方法院檢察署98年度偵字第3957、11096 、11456 、12582 、13
625 號），提起上訴，本院判決如下：
     主  文
上訴駁回。
     事  實
一、辰○○（綽號「阿欽」或「欽仔」）與乙○○（綽號「阿楓
    」或「楓仔」）因缺錢花用，竟各基於意圖為自己不法所有
    之強盜犯意聯絡，分別於附表1 所示之時、地，持長約35公
    分，在客觀上足對人之生命、身體、安全構成威脅，足供兇
    器使用之市售鋸子（下稱前開鋸子）1 把，逼近輪值店員並
    大聲恫稱「搶劫」，或以前開鋸子直接抵住輪值店員身體等
    脅迫、強暴方式（詳見該附表所示「行為手段及分工方式」
    欄所載），使輪值店員畏懼遭鋸子所傷而喪失意思決定自由
    至使不能抗拒後，強行取走櫃檯收銀機內之現金，得手後逃
    離現場。
二、辰○○、乙○○另夥同未○○，各基於意圖為自己不法所有
    之強盜犯意聯絡，於附表2 所示之時、地，以前開鋸子抵住
    輪值店員身體之強暴方式（詳見該附表所示「行為手段及分
    工方式」欄所載），使輪值店員畏懼遭鋸子所傷而喪失意思
    決定自由至使不能抗拒後，強行取走櫃檯收銀機內之現金，
    得手後逃離現場。
三、辰○○另與酉○○各基於意圖為自己不法所有之強盜犯意聯
    絡，分別於附表3 所示之時、地，持在客觀上足對人之生命
    、身體、安全構成威脅，足供兇器使用之市售水果刀1 把闖
    入該附表所示之超商內，並向輪值店員大聲恫稱「搶劫」，
    甚或進以水果刀直接抵住輪值店員身體等脅迫、強暴方式（
    詳見該附表所示「行為手段及分工方式」欄所載），使該附
    表所示之輪值店員因畏懼而喪失意思決定自由至使不能抗拒
    後，強行取走該附表編號3 至7 、9 、10所示之櫃檯內現金
    、香菸等財物，得手後逃離現場，至就該附表編號1 、2 、
    8 之部分，則因收銀機已遭上鎖致未能開啟等故而未取得財
    物。
四、案經辰○○、乙○○、未○○、酉○○各自首部分犯行，並
    由高雄縣政府警察局仁武分局報請臺灣高雄地方法院檢察署
    檢察官偵查起訴。
    理  由
壹、證據能力部分：
一、本件證人即被害人陳志達、子○○、己○○、癸○○、地○○、宙○○、卯○○、申○○、戌○○○、午○○及共同被
    告辰○○等人在檢察官偵查中所為之證述，證人等均未曾提
    及檢察官在偵查中有不法取供情事，亦查無該證據作成時有
    何違法情事，並無顯有不可信之情況，依刑事訴訟法第159
    條之1 第2 項之規定，應適宜為本案之證據而有證據能力。
二、按被告以外之人於審判外之陳述，雖不符刑事訴訟法第159
    條之1 至之4 之規定，然經當事人於審判程序同意作為證據
    ，法院審酌該言詞陳述或書面陳述作成時之情況，認為適當
    者，亦得為證據，同法第159 條之5 第1 項定有明文。除上
    開所述外，本判決下列所引用之證據，屬被告以外之人在審
    判外陳述之傳聞證據部分，除依刑事訴訟法第159 條之1 至
    第159 條第4 規定得為證據者外，其餘業經被告、辯護人及
    檢察官於審理中同意作為證據（本院卷第126-128 頁），本
    院審酌該等傳聞證據作成時之狀況，並無違法或不當等不宜
    作為證據之情形，依前開說明，亦得作為證據。
貳、認定事實所憑之證據及理由
一、訊據被告辰○○、酉○○就前開全部犯罪事實均坦承不諱；
    被告乙○○坦承有參與附表一編號1 、3 、4 及附表二所示
    強盜犯行，惟矢口否認有附表一編號2 、5 所示強盜犯行，
    辯稱：附表一編號2 部分其未參與，附表一編號5 之時間其
    人在臺南，亦未參與犯案云云；至被告未○○雖坦言曾於附
    表2 所示時、地，與被告辰○○、乙○○一起搭車前往該附
    表所示超商，並曾進入各該超商內等情，惟矢口否認有何與
    被告辰○○、乙○○結夥強盜該2 超商財物之犯行，並辯稱
    ：附表二編號1 部分，係被告辰○○叫我進入超商買飲料，
    然後我就上車睡覺，不知道他們強盜的事情，另附表二編號
    2 部分，是被告辰○○逼我下車，並叫我打開店內收銀機，
    但我打不開云云。經查：
(一)、附表一、二各所示之被告辰○○、乙○○共同強盜超商及附
    表三所示之被告辰○○、酉○○共同強盜超商等事實，各經
    涉案被告辰○○、乙○○、酉○○迭於警詢、偵查、原審準
    備暨審理中自白不諱，被告辰○○、酉○○復於本院準備暨
    審理中均坦承有上開強盜犯行，且被告乙○○亦坦承有附表
    一編號1 、3 、4 及附表二所示強盜犯行（於本院只否認附
    表一編號2 、5 所示強盜犯行，此部分詳後(二)述），核與證
    人即共同被告辰○○、乙○○、酉○○於警詢中各自陳明之
    乙○○、酉○○、辰○○分工、參與詳情等事實相符，並經
    證人即被害人亥○○（附表一編號1 部分，偵一卷第147 、
    210 頁）、甲○○（附表一編號1 部分，偵一卷第211 頁）
    、陳志達（附表一編號2 部分，警卷第48-49 頁、偵一卷第
    54、56頁）、子○○（附表一編號3 部分，偵四卷第141-14
    2 頁、偵一卷第204 頁）、宇○○（附表一編號4 部分，偵
    一卷第149- 150頁）、己○○（附表一編號5 部分，原審卷
    一第115-11 6頁、偵四卷第158-159 頁）、辛○○（附表二
    編號1 部分，警卷第52-53 頁）、戊○○（附表二編號1 部
    分，偵一卷第64-65 頁）、天○○（附表二編號2 部分，偵
    四卷第154 頁）、庚○○（附表二編號2 部分，偵一卷第21
    1-212 頁）、癸○○（附表三編號1 部分，偵一卷第142-14
    4 、203-204 頁）、壬○○（附表三編號2 部分，偵二卷第
    28-29 頁）、地○○（附表三編號3 部分，偵二卷第24-26
    頁、偵一卷第212-213 頁）、宙○○（附表三編號3 部分，
    偵四卷第16 9頁、偵一卷第213-214 頁）、巳○○（附表三
    編號4 部分，警卷第55-56 頁）、丁○○（附表三編號5 部
    分，偵一卷第73-75 頁）、寅○○（附表三編號5 部分，警
    卷第60頁）、申○○（附表三編號6 部分，警卷第63-64 頁
    、偵一卷第55-56 頁）、戌○○○（附表三編號7 部分，警
    卷第67-68 頁、偵一卷第54-56 頁）、卯○○（附表三編號
    8 部分，偵四卷第195-196 頁）、丙○○（附表三編號9 部
    分，警卷第70-71 頁）、丑○○（附表三編號9 部分，偵一
    卷第67-68 頁）、午○○（附表三編號10部分，偵一卷第15
    3-154 、21 5頁）等人，於警詢及偵查中證述其等經營、任
    職超商遭強盜之詳細經過等情在卷，並有附表所示遭強盜超
    商照片、監視錄影畫面翻拍照片在卷可稽（警卷第50、54、
    58、62、66、69、73頁，偵一卷第87-88 頁，偵二卷第23頁
    ，偵四卷第69-70 、156 、164 、212-215 頁，原審卷一第
    118 頁），此部分事實，應可認定。
(二)、至被告乙○○否認參與附表一編號2 、5 所示2 次強盜犯行
    ，並以前詞置辯。惟查
 1. 附表一編號2部分：
    被告乙○○於本院辯稱其未參與附表一編號2 所示犯行，所
    持理由為：附表一編號2 、3 所示犯罪時間相距甚短，其懷
    疑員警有浮報件數灌水情形云云（本院卷第120 頁）。經查
    ：
  被告乙○○確有參與此次強盜犯行之事實，業據其於警詢、
    偵查及原審坦承在卷，已如前(一)述。且被告乙○○於98年4
    月13日警詢就附表一編號2 之犯行明確供稱：我於97年12月
    13 日3時46分許，在臺南縣永康市○○路591 巷43號強盜界
    揚超商，有共犯辰○○，是辰○○提議，目標由辰○○選定
    ，到現場後由我先進入超商內控制店員並大喊要搶劫，我就
    將店員押至一旁的小房間內，辰○○看我將現場控制住後就
    進入櫃臺內搜括財物，我有持1 把約35公分長鋸子藏放在外
    套內進入超商強盜，目的是要嚇唬店員讓他乖乖就範，該把
    鋸子是辰○○載我到小北百貨行購買，所得贓款我分配到20
    00元，其餘都由辰○○拿走了，當日我穿著黑色衣褲、戴口
    罩、手套，辰○○著黑色衣褲，並戴口罩及手套等語綦詳（
    偵一卷第159-160 頁）；並就其另犯附表一編號3 之犯行，
    於98年4 月13日警詢暨偵查、同年4 月17日警詢及同年8 月
    5 日偵查中，均已供稱其與被告辰○○共犯該次強盜犯行（
    即被告乙○○於警、偵所稱「第7 件」強盜案件，其所稱由
    臺南市往臺南縣關廟鄉方向尋找作案目標地點，即指其於98
    年7 月14日警詢及98年5 月5 日偵查中所稱：於97年12月中
    旬凌晨在臺南縣歸仁鄉○○路○段503 號B 超商之犯行。此
    部分供述可參見偵一卷第168-169 、179 、200 頁、偵四卷
    第46頁），足見被告乙○○於警詢及偵查已明確供述有與被
    告辰○○共同參與附表一編號2 、3 之強盜犯行，並能詳加
    區分該2 件強盜案件之不同，而無混洧之情，於原審並未以
    附表一編號2 、3 所示案件時間接近，而抗辯其未參與附表
    一編2 所示犯行。再者，證人即同案被告辰○○於98年5 月
    1 日偵查中證稱：（附表一編號2 部分）97年12月13日凌晨
    3 時46分許有與乙○○共同到臺南縣永康市○○路591 巷43
    號界揚超商持鋸子強盜財物，由乙○○先持鋸子進入超商控
    制店員，再由我進入櫃檯搜括財物，搶得6000元至7000元等
    語；（附表一編號3 部分）我於97年12月13日凌晨4 時許與
    被告乙○○共同到臺南縣歸仁鄉○○路○ 段503 號之超商，
    乙○○戴口罩、手套及持鋸子進入超商控制店員，再由我進
    入超商，兩人共同犯案強盜財物等語（偵一卷第187-188 頁
    ），均核與被告乙○○上開警詢及偵查所自白其有參與該2
    次強盜之過程大致相符，並能明確區分該2 件強盜案件之犯
    罪時、地之不同，且於被告辰○○尚未供述與被告乙○○涉
    犯附表一編號2 所示犯行之前，被告乙○○即於98年4 月13
    日警詢中坦承涉犯此案。
  雖被告辰○○就附表一編號2 部分犯行，於98年1 月30日警
    詢供稱：該次共犯係「阿楓」介紹認識，另於98年2 月3日
    證稱：該次係與1 位朋友介紹的朋友犯案云云，然其嗣於98
    年5 月1 日偵查中已明確證述：該次確係與被告乙○○所犯
    ，並於原審及本院審理中，就附表一編號2 所示犯行係其與
    被告乙○○所犯一節，亦不爭執，並坦承全部犯行，足見被
    告辰○○於98年5 月1 日偵查中所述內容，核與被告乙○○
    於警詢及偵查中所為一致，可信為真實，自難以被告辰○○
    之前不完整之陳述，即認被告乙○○未涉犯附表一編號2 所
    示犯行。佐以：證人即界陽超商店員陳志達於警詢及偵查中
    證稱：97年12月13日3 時56分（時間部分詳後述）位於臺南
    縣永康市○○路591 巷43號我上班之界陽超商遭兩名歹徒強
    盜財物，被搶走6500元，當時兩名歹徒突然衝進店內，其中
    1 名喊說要搶劫財物，該名歹徒隨即押著我，要我站著不要
    動，我根本不敢抵抗，我怕有生命危險，然後另外1 名歹徒
    跑進櫃檯搜括抽屜內之財物後逃逸，兩名歹徒著黑色褲子、
    戴口罩及手套，辰○○就是跑進櫃檯搜括抽屜內財物的人等
    語（警卷第48-49 頁，偵一卷第54、56頁），可知該次強盜
    之歹徒確有兩人，且與被告辰○○、乙○○上開所述其等當
    日之穿著打扮相符，益見被告乙○○確有與被告辰○○共犯
    附表一編號2 所示強盜犯行。
  至於附表一編號2 、3 所示強盜案件之時間，其中附表一編
    號2 部分，被告辰○○及乙○○均供稱係凌晨「3 時46分許
    」，與證人即被害人陳志達（超商店員）於警詢所述凌晨「
    3 時56分許」（警卷第48-49 頁），有些微差異，然本院審
    酌上開界陽超商確實於當日凌晨3 點多遭兩名徒持兇器強盜
    財物，且證人陳志達當時處於驚恐無法抗拒之狀態，衡情已
    無暇注意案發當時之正確時間，且於98年1 月30日製作警詢
    及同年3 月20日製作偵查筆錄之時，又距案發（97年12月13
    日）相隔1 個月以上，記憶已略有淡忘，自難期待其事後能
    供述案發之精確時間，何況陳志達所述「3 時56分」與被告
    辰○○及乙○○供述「3 時46分」，兩者僅約10分鐘之誤差
    ，可見本案犯罪時間應係介於「3 時46分至3 時56分」之間
    ；另附表一編號3 之犯罪時間，被告乙○○於偵查中供稱：
    凌晨「4 點多許」（偵一卷第200-201 頁），可知該時間係
    一個大約時間，衡諸一般人對於時間描述之口語習慣所稱「
    4 點多」，有可能意指4 點10分、20分不等…，故凌晨「3
    時46分許」至「4 點多」，仍約有半小時至1 小時不等之差
    距，足見附表一編號2 、3 之犯罪時間並未重疊，被告辰○○既然能先後於上開時間為該2 件強盜犯行，自然無法排除
    被告乙○○亦分別有於該時間犯案之可能，且臺南縣永康市
    與歸仁鄉為鄰接之鄉鎮，汽機車行駛所需時間非長，何況在
    凌晨3 、4 點人車稀少之際，其等所需之車程時間更短，且
    被告乙○○又居住在臺南縣永康市地區（此由其年籍資料在
    卷可查），對於臺南縣永康市及歸仁鄉○地○○○路況自不
    陌生，其等行駛此段路程所需時間相對較一般人為少，於數
    十分鐘或半小時之內異地犯案，並非不可能，是被告乙○○
    以附表一編號2 、3 之時間相距甚短，懷疑員警有灌水云云
    ，即無可採，自難以此即認被告乙○○未參與本案犯行。綜
    上，被告乙○○與辰○○共犯附表一編號2 所示強盜犯行，
    應堪認定。
  2.附表一編號5部分：
    被告乙○○於本院辯稱其未參與附表一編號5 所示犯行，所
    持理由為：附表一編號5 所示犯罪時間其人在臺南，因其住
    澎湖，於97年12月底要搭機返鄉，97年12月下旬都待在臺南
    朋友家，且附表一編號5 與附表二編號2 之犯行是重複的云
    云（本院卷第120 頁）。惟查：
  被告乙○○確有涉犯附表一編號5 所示強盜犯行之事實，業
    據其於警詢、偵查及原審坦承在卷，已詳如前(一)述。且被告
    乙○○於98年4 月13日警詢就附表一編號5 之犯行已明確供
    稱：於97年12月在高雄市楠梓區的界陽超商強盜案，有共犯
    辰○○，本案是辰○○提議，目標也由辰○○選定，當日我
    們先將車輛停放在超商旁，由辰○○先進入超商內控制店員
    並大喊要搶劫，他就將店員押至到一旁，我看他將現場控制
    住後就隨即進入櫃檯內搜括財物，我有持1 把約35公分長鋸
    子藏放在外套內進入超商強盜，目的是要嚇唬店員讓他乖乖
    就範，犯案後由辰○○帶離現場，所得贓款由辰○○拿走，
    當日我穿著深色衣褲及外套、戴口罩及手套，辰○○穿著外
    套、深色長褲、並戴口罩及手套等語（偵一卷第167-168 頁
    ），復於98年4 月13日偵查中供述其有為此次強盜犯行（偵
    一卷第179 頁），再於98年5 月5 日偵查中供稱：我於97年
    12月26日凌晨4 點半左右，與辰○○共同到高雄市○○區○○路126 巷122 號臺灣巨蛋超商持鋸子強盜財物，鋸子是先
    前所述的同一把鋸子等語綦詳（偵一卷第20 0頁背面），可
    知被告乙○○於歷次警詢及偵查中均已明確供稱其有與被告
    辰○○參與本次強盜犯行，並能明確詳述強盜之時間、地點
    、參與之共犯及所持兇器等，且均未曾表示案發當時其因欲
    返回澎湖而待在臺南友人（成俊與）家中而未前往高雄犯案
    ；核與證人即同案被告辰○○於98年4 月17日偵查中證稱：
    （附表一編號5 部分）97年12月25日大約凌晨4 時許，在高
    雄市○○區○○路126 巷122 號臺灣巨蛋超商，是我與綽號
    「阿楓」乙○○一起做案的等語相符（偵四卷第65-66 頁）
    ；並經證人即臺灣巨蛋超商店員己○○於97年12月26日及98
    年4 月17日警詢證稱：於97年12月26日凌晨4 時30分許，在
    高雄市○○區○○路126 巷我上班之臺灣巨蛋超商內，被兩
    位年輕人持刀強盜現金，當時我在看店，1 位歹徒戴口罩叫
    我不要動，把我帶去角落，我看到作案工具是類似鋸子狀刀
    子壓住我腰部，然後有1 位歹徒戴口罩進去櫃檯搜現金，…
    經我當場指認（98年4 月17日警詢），乙○○就是進入櫃檯
    搜括財物之歹徒等語（原審卷一第115-116 頁、偵四卷第15
    8-159 頁），及於偵查中證稱：97年12月26日凌晨4 時30分
    許，我們超商有遭人拿鋸子進入店內強盜財物，當時有兩人
    進去強盜，其中1 人拿鋸子把我押去角落，另1 人就進入櫃
    檯搜括財物，98年4 月17日製作警詢筆錄時有讓我當場指認
    被告，就是辰○○、乙○○沒錯，被強盜當時我沒有反抗，
    因為他們拿鋸子，我怕有生命危險，不敢反抗等語綦詳（偵
    一卷第203 頁背面）。足見被告乙○○於警詢、偵查及原審
    中之自白，均核與共同被告辰○○及證人己○○之證述內容
    相符，可信為真實。
  再者，附表一編號5 與附表二編號2 所示之犯罪時間、地點
    明顯不同，先後相隔約7 日，參與之共犯有異（附表二編號
    2 部分尚有被告未○○參與犯案），被告乙○○自無因混洧
    而被誘導自白之可能，被告乙○○嗣於本院執此抗辯，無非
    考量上開該2 案之犯罪地點同在高雄市楠梓區、店名均「臺
    灣巨蛋超商」，較有否認其中1 次犯行之空間，乃翻異前詞
    並抗辯其先前所為自白不實，冀由否認其中1 次犯行，並配
    合嗣於本院辯稱：其於97年12月底均待在臺南準備返回澎湖
    、均在臺南未前往高雄云云，塑造出其不在場之假象，冀以
    卸免部分罪責，何況被告乙○○並不否認案發時（97年12月
    26日）其尚居住在臺南（本院卷第120 頁），佐以其就附表
    一、二所示其他強盜犯行，犯罪地又分布在臺南及高雄地區
    （詳附表一、二所示），可見其住在臺南，與其能否與被告
    辰○○一同至高雄為本次犯行，並無必然關係，被告乙○○
    執此抗辯，顯屬無據。故被告乙○○及其辯護人於本院準備
    程序聲請傳喚證人「成俊興」，欲證明其於97年12月下旬因
    準備返回澎湖而待在臺南之友人家中一節，茲因本件事證已
    明，而無傳喚之必要（本院卷第12 2頁），且被告乙○○及
    其辯護人於審判期日亦均表示：「無其他證據請求調查」等
    語（本院卷第206 頁），本院自不予傳喚，併予敘明。綜上
    ，被告乙○○與辰○○共犯附表一編號5 所示強盜犯行，亦
    可認定。
(三)、被告未○○就附表二所示該2 次強盜犯行部分：
    被告未○○雖否認此部分強盜犯行，並以前詞置辯。惟查：
  1.被告辰○○、乙○○為附表二編號1 、2 所示2 次共同強盜
    超商犯行時，被告未○○亦與被告辰○○、乙○○一起搭車
    前往該附表所示之超商，並親自進入各該超商內等情，為被
    告未○○所不爭執，復經證人即同案被告辰○○、乙○○於
    原審證述明確，此部分事實，已堪認定。
  2.又證人即共同被告辰○○於原審證稱：我與被告乙○○犯下
    第1 件超商強盜案後，有跟被告未○○提過，之後被告未○○工作不順利，三餐沒有著落才加入我們，但被告未○○欠
    缺膽量，所以附表二編號1 該次只負責查看超商內輪值店員
    人數（俗稱「看點」）的工作，再由我與被告乙○○負責下
    手強盜，這樣的分工內容是在車上討論決定的，迨擇定位於
    臺南縣山上鄉南洲村南洲127 之1 號「界揚超商」為下手目
    標後，被告未○○就先下車進入超商查看監視器幾支、看有
    幾個人，被告未○○回到車內時表示超商內只有1 名店員，
    我與被告乙○○就一起進入該超商強盜財物，該次得手約20
    000 元，有分給被告未○○幾百元，因為被告未○○只負責
    「看點」的輕鬆工作，這也是下手強盜前就講好的，…再隔
    幾天後，我又開車載被告乙○○、未○○前往附表二編號2
    所示超商，該次我在車上守候、把風，由被告乙○○、未○○進到超商內下手強盜，該次得手5000餘元，我及被告乙○○、未○○都有分到錢等語綦詳（原審卷二第87-91 頁）。
    另證人即同案被告乙○○於98年4 月13日警詢中陳稱：附表
    二編號1 所示強盜超商犯行是我及被告辰○○、未○○一起
    做的，該次是被告未○○先下車查看超商內人員情形，被告
    未○○看完現場返回車內向我們回報沒有狀況後，再由我與
    被告辰○○一起進入超商強盜財物，該次得手20000 餘元等
    語（偵一卷第163-164 頁）；並於偵查證稱：附表二編號2
    所示強盜超商犯行，也是我及被告辰○○、未○○一起做的
    ，該次是推由我及拿著前開鋸子的被告未○○下車強盜，但
    被告未○○不知如何控制店員，才改由我拿鋸子控制店員各
    等語（偵一卷第177-178 頁），並於原審證稱：附表二編號
    2 該次犯行係其與被告辰○○、未○○所參與強盜，被告未
    ○○確有持鋸子下車等語（原審卷二第92頁背面及第94頁）
    。
  3.本院審酌：證人辰○○、乙○○前開證述內容相互吻合而無
    齟齬，足見真實性甚高，復參諸被告未○○前於98年4 月8
    、9 日之首次警詢、偵訊中亦自白：被告辰○○之前即屢次
    邀我參與強盜超商犯行，我都沒有答應，附表二編號1 該次
    被告辰○○又出口邀我，我想說就幫被告陳茂欽1 次，才一
    起參與該次強盜超商犯行，被告辰○○原指派我負責持鋸子
    控制店員的工作，我表示不敢做，才經改派為佯裝買飲料顧
    客進入超商查看店員人數的工作，到達超商後，我率先下車
    進到店內查看店員人數及性別，我將查看結果回報予被告辰
    ○○、乙○○後，被告辰○○、乙○○就攜帶前開鋸子進到
    店內，再出來就分給我300 元；至於附表二編號2 該次，則
    是由被告辰○○留在車內守候，我及被告乙○○下車進入超
    商，被告乙○○接過原在我手中的鋸子壓制店員並要我負責
    拿收銀機裡面的現金，但我一直無法打開收銀機，被告乙○○就指示店員把收銀機打開讓我拿錢，我拿到錢後全數交給
    被告辰○○分配，被告辰○○分給我200 元等情不諱，益徵
    被告未○○非僅事先知悉附表二所示之該2 次強盜超商計畫
    ，並於過程中實際分任查看作案目標情況、下手取財等工作
    而助益犯行之完成，事後又參與分贓，則被告未○○確與被
    告辰○○、乙○○共犯附表二所示2 次強盜超商犯行甚明，
    被告未○○嗣改以首開情詞置辯，及證人乙○○於原審附和
    被告未○○之辯詞，證稱：附表二編號1 該次，被告未○○
    原在車內睡覺，之後經被告辰○○叫醒進入店內購買飲料、
    麵包，被告未○○買好東西回到車內後即遭被告辰○○追問
    店內狀況，但被告未○○事先不知道我與被告辰○○要強盜
    云云（原審卷二第92頁正反面），均非事實，無足採信。
  4.末查，經原審囑託高雄市立凱旋醫院就被告未○○行為時之
    精神狀態進行鑑定結果，該院以被告未○○於首次警、偵訊
    中坦承犯行不諱，且所述內容核與卷證相符，及其自陳於行
    為前及行為當下均未出現幻聽症狀等情，認定被告未○○行
    為當時並未受到幻聽、妄想症等精神症狀干擾，另依衡鑑結
    果顯示之被告未○○智能落於邊緣範圍一節，認定被告未○○應可知強盜超商係屬犯法行為之事實，有該院98年10月21
    日高醫凱醫成字第0980007070號號函暨附精神鑑定書在卷可
    憑（原審卷二第16-20 頁），足見被告未○○行為當時辨識
    行為違法及依其辨識而行為等能力，並未達全然欠缺，或顯
    著減低之程度，亦可認定。
二、綜上所述，被告四人上開強盜犯行，均事證明確，應堪認定
    ，均應依法論科。
、論罪科刑及撤銷改判之理由：
一、按係屬加重條件之「攜帶兇器」規定所稱兇器，其種類並無
    限制，凡客觀上足對人之生命、身體、安全構成威脅，具有
    危險性之器械均屬之，且祇須行竊時攜帶此種具有危險性之
    兇器為已足，並不以攜帶之初有行兇之意圖為必要（最高法
    院79年臺上字第5253號判例意旨參照）。本件被告四人所持
    市售之鋸子、水果刀等物，其刀面均屬銳利而足供切、削木
    塊、蔬果等使用，為眾所週知，在客觀上自足對人之生命、
    身體、安全構成威脅，具有危險性，而可供兇器使用無訛。
    又按強盜罪之強暴、脅迫，祇須抑壓被害人之抗拒或使被害
    人身體上、精神上，處於不能抗拒之狀態為已足，其暴力縱
    未與被害人身體接觸，仍不能不謂有強暴、脅迫之行為；又
    強盜罪之構成，固以其所實施之強暴、脅迫手段是否已達於
    使人不能抗拒之程度為必要，然是否不能抗拒，應就社會一
    般通念，在客觀上是否足以抑制被害人之意思自由為斷，行
    為人所施用之不法方法，祇須抑壓被害人之抗拒，足以喪失
    其自由意思為已足，縱令被害人實際並無抗拒行為，仍於強
    盜罪之成立，不生影響。本件被告四人，於凌晨人煙較為稀
    少且被害人難以求援之時刻，分持鋸子、水果刀等足以持之
    攻擊或殺傷人生命、身體之器械，持鋸子或水果刀抵住被害
    人（值班之店員等）身體之強暴、脅迫等方式，已足以抑制
    被害人之自由意思，其等迫使被害人不能抗拒，而強取被害
    人之錢財得逞之事實，均可認定。又如已著手強盜犯行之實
    行而未取得財物致不遂，應論以未遂犯。
二、核被告辰○○、乙○○就附表一所示犯行，均係犯刑法第33
    0 條第1 項之攜帶兇器強盜罪；被告辰○○、乙○○、未○○就附表二所示之犯行，均係犯刑法第330 條第1 項之結夥
    攜帶兇器強盜罪；被告辰○○、酉○○就附表三編號3 至7
    、9 、10所示犯行均係犯刑法第330 條第1 項之攜帶兇器強
    盜罪，另附表三編號1 、2 、8 所示犯行均係犯刑法第330
    條第2 項、第1 項之攜帶兇器強盜未遂罪，並俱按既遂之刑
    減輕之。被告辰○○、乙○○就附表一所示攜帶兇器強盜犯
    行；被告辰○○、乙○○、未○○就附表二所示之結夥攜帶
    兇器強盜犯行；被告辰○○、酉○○就附表三所示攜帶兇器
    強盜既、未遂犯行，各具有犯意聯絡、行為分擔，均應論以
    共同正犯。又附表一、二、三各所示犯行之查獲原因，分如
    各該附表「查獲原因（即自首情形）」欄所載，業經原審及
    本院詳予核閱被告四人歷次警詢筆錄之記載逐一認明無訛，
    是被告辰○○乃係對附表一、二及附表三編號1 、4 、5 、
    6 、7 、9 、10所示之罪自首並接受裁判，被告乙○○就附
    表一編號2 、3 、5 所示之罪自首並接受裁判，被告未○○
    就附表二編號1 、2 所示之罪自首並接受裁判，被告酉○○
    就附表三編號1 、2 、3 、5 、8 、10所示之罪自首並接受
    裁判，均應依刑法第62條前段之規定各減輕其刑。被告辰○○所為附表3 編號1 所示之罪及被告酉○○附表三編號1 、
    2 、8 所示之3 罪，均有2 以上刑之減輕事由，爰依法遞減
    輕之。被告辰○○就附表一、二、三所示之5 、2 、10次犯
    行，被告乙○○就附表一、二所示之5 、2 次犯行，被告未
    ○○就附表二所示之2 次犯行，被告酉○○就附表三所示之
    10次犯行，均犯意各別，且犯罪時、地不具密接性，復侵害
    不同被害人之法益，各應予分論併罰。至於被告未○○部分
    ，因經高雄市立凱旋醫院鑑定結果，認其行為當時辨識行為
    違法及依其辨識而行為等能力，並未達全然欠缺，或顯著減
    低之程度，已如前述，自無刑法第19條規定之減輕其刑之適
    用，併予指明。
三、原審認被告四人罪證明確，因而適用刑法第28條、第330 條
    第1 項、第2 項、第25條第1 項、第2 項、第62條前段、第
    51條第5 款規定，並審酌被告本院審酌被告四人均正值青壯
    年，卻不思以正當途徑獲取金錢，竟攜帶兇器強盜超商財物
    ，不僅造成輪值店員驚恐難以平復，對社會治安之破壞更屬
    重大，犯罪之動機、手段、惡性非輕，復並參被告辰○○、
    乙○○、酉○○犯後均坦承犯行，至被告未○○雖未坦承犯
    行，然其因屬邊緣性智能，受制於智能表現，即易順從他人
    ，犯行之可非難性較諸常人應較為輕微，及本案歷次犯行所
    得財物尚非甚鉅，部分甚未有任何財物得手，被告廖偉文之
    家屬更已代酉○○與附表三所示之超商經營者達成和解，而
    賠償其等半數之財損，有和解書存卷可稽（原審卷二第117-
    126 、134-141 、144 頁），附表三所示超商之實際財產損
    害已部分獲得填補。末參諸被告4 人各自之犯罪之目的、生
    活狀況、教育程度等一切具體情狀，分別量處如主文（即附
    表一至三「罪名與刑度」欄）各所示之刑。並敘明數罪定其
    應執行刑時，除應就各別刑罰規範之目的、輕重罪間體系之
    平衡、整體犯罪非難評價、各行為彼此間之偶發性、與被告
    前科之關聯性、各行為所侵害法益之專屬性或同一性、數罪
    對法益侵害之加重效應、罪數所反映之被告人格特性與犯罪
    傾向、社會對特定犯罪例如一再殺人或販毒行為處罰之期待
    等，為綜合判斷外，尤須參酌上開實現刑罰公平性，以杜絕
    僥倖、減少犯罪之立法意旨，為妥適之裁量，查被告四人數
    犯加重強盜罪，雖不構成集合犯或接續犯，但均係在97年12
    月至98年1 月間內為之，各行為彼此間較不具偶發性，茲再
    就本案整體犯罪之非難評價，各罪所侵害法益個別，及社會
    對於一再強盜超商犯行處罰之期待等項予以綜合判斷，並考
    量被告四人所涉及之案件次數分別為17件、7 件、2 件、10
    件，且主動自首自己所涉部分犯行，並交付與其他正犯間之
    分工情形，認被告四人應執行之刑，各以有期徒刑26年、14
    年、4 年、17年為適當；並敘明檢察官就被告四人依序求處
    應執行有期徒刑30年、26年、16年、26年及諭知強制工作，
    均尚嫌過重。復就被告四人分別持以犯附表一至三各所示犯
    行所用之前開鋸子、果刀等物，均已遭丟棄而告滅失，另扣
    案被告辰○○之衣褲核與本案犯行無直接關係，爰均不予沒
    收。其認事用法，核無不合，量刑亦屬允當。至原判決主文
    欄將被告「酉○○」誤載為「廖偉文」、判理由將被告「辰
    ○○」記載「陳茂欽」、判決書第6 頁第14-16 行關於「乙○○」誤載「未○○」、判決書第7 頁倒數第1 行及第8 頁
    第3 行關於「附表三」誤載為「附表2 」、附表一編號4 漏
    載被害人店員姓名「蔡啟揚」、附表三編號5 「行為手段及
    分工方式」欄內將持刀之「辰○○」誤載為「酉○○」及搜
    括財物之「酉○○」誤載為「辰○○」（參見起訴書附表二
    編號5 所載）等疏漏，乃係無關判決宏旨之枝節問題；另原
    判決附表一編號2 之犯罪時間，不論是起訴書所載「3 時46
    分」、原判決認定「3 時56分」或本院所述「介於3 時46-5
    6 分之間」，均無礙於事實之同一，原判決仍予維持，一併
    敘明。
四、被告辰○○、酉○○上訴意旨均主張原審量刑過重；被告乙○○上訴意旨則否認附表一編號2 、5 所示犯行，並主張原
    審量刑過重；被告未○○上訴否認犯罪，指摘原判決不當等
    ，經核均無理由，應均予駁回。
據上論斷，應依刑事訴訟法第368條，判決如主文。
本案經檢察官孫小玲到庭執行職務。
中    華    民    國    99    年    5     月    5     日
                  刑事第三庭    審判長法  官   莊崑山
                                      法  官   莊松泉
                                      法  官   唐照明
以上正本證明與原本無異。
如不服本判決應於收受本判決後10日內向本院提出上訴書狀，其
未敘述上訴理由者，並得於提起上訴後10日內向本院補提理由書
狀（均須按他造當事人之人數附繕本）「切勿逕送上級法院」。
中    華    民    國    99    年    5     月    5     日
                                      書記官   黃琳群
┌───────────────────────────────────────────┐
│附表一：被告辰○○、乙○○共犯強盜案件                                                │
├─┬────┬──────┬───────────┬──────┬──────────┤
│編│犯罪時間│犯罪地點及超│行為手段及分工方式    │查獲原因（即│罪名與刑度          │
│號│（民國）│商名稱      │                      │自首情形）  │                    │
├─┼────┼──────┼───────────┼──────┼──────────┤
│01│97年12月│臺南縣永康市│推由辰○○騎乘機車在超│辰○○於98年│辰○○、乙○○共同犯│
│  │初某日凌│永平街120 號│商門口守候、把風，王瑋│4 月8 日警詢│攜帶兇器強盜罪，陳茂│
│  │晨4 時許│之「寶貝熊超│勵則獨自持客觀上足以對│中自首此次犯│鈞處有期徒刑伍年，王│
│  │        │商」（由潘富│人之生命、身體安全構成│行，並已陳明│瑋勵處有期徒刑柒年。│
│  │        │銘所經營）  │威脅，可供兇器使用之鋸│係與乙○○共│                    │
│  │        │            │子闖入超商內，以前開鋸│犯本案；而王│                    │
│  │        │            │子指向、逼近輪值店員王│瑋勵於98年4 │                    │
│  │        │            │裕勝並大聲恫稱「搶劫」│月13日警詢中│                    │
│  │        │            │至使甲○○不能抗拒後，│自白此次犯行│                    │
│  │        │            │喝令甲○○交出櫃檯收銀│（不構成自首│                    │
│  │        │            │機內新臺幣（下同）700 │）          │                    │
│  │        │            │餘元，得手後由辰○○接│            │                    │
│  │        │            │應逃離現場，並將強盜得│            │                    │
│  │        │            │款朋分花用完畢（起訴書│            │                    │
│  │        │            │誤載辰○○曾進入超商並│            │                    │
│  │        │            │負責搜刮財物）        │            │                    │
├─┼────┼──────┼───────────┼──────┼──────────┤
│02│97年12月│臺南縣永康市│推由乙○○持前開客觀上│辰○○於98年│辰○○、乙○○共同犯│
│  │13日凌晨│小東路591 巷│可供兇器使用之鋸子扺住│1 月30日第2 │攜帶兇器強盜罪，各處│
│  │3 時46分│43號之「界陽│輪值店員陳志達之身體至│次警詢中即自│有期徒刑伍年。      │
│  │許至同日│超商」      │使不能抗拒後，至辰○○│首此次犯行，│                    │
│  │3 時56分│            │則負責搜括櫃檯收銀機內│惟該次警詢及│                    │
│  │許      │            │6500元現金，得手後2 人│98年2 月3 日│                    │
│  │        │            │旋即逃離現場，並將強盜│偵訊中均未陳│                    │
│  │        │            │得款朋分花用完畢      │明係與乙○○│                    │
│  │        │            │                      │共犯；而王瑋│                    │
│  │        │            │                      │勵於98年4 月│                    │
│  │        │            │                      │13日警詢中自│                    │
│  │        │            │                      │首參與此次犯│                    │
│  │        │            │                      │行          │                    │
├─┼────┼──────┼───────────┼──────┼──────────┤
│03│97年12月│臺南縣歸仁鄉│推由乙○○持前開客觀上│辰○○、王瑋│辰○○、乙○○共同犯│
│  │13日凌晨│中山路一段50│可供兇器使用之鋸子扺住│勵均於98年4 │攜帶兇器強盜罪，各處│
│  │4 時許（│3 號之「吉萊│輪值店員子○○之身體至│月17日警詢中│有期徒刑伍年。      │
│  │即同日凌│超商」（現改│使不能抗拒後，至辰○○│自首        │                    │
│  │晨4 時多│名為「Ｂ超商│則負責搜括櫃檯收銀機內│            │                    │
│  │）      │」）        │5000餘元現金，得手後2 │            │                    │
│  │        │            │人旋即逃離現場，並將強│            │                    │
│  │        │            │盜得款朋分花用完畢    │            │                    │
├─┼────┼──────┼───────────┼──────┼──────────┤
│04│97年12月│高雄縣岡山鎮│推由乙○○持前開客觀上│辰○○於98年│辰○○、乙○○共同犯│
│  │中旬某日│維仁路38號之│可供兇器使用之鋸子扺住│4 月8 日警詢│攜帶兇器強盜罪，陳茂│
│  │凌晨3時 │「界揚超商」│輪值店員之身體至使不能│中自首此次犯│鈞處有期徒刑伍年，王│
│  │許      │（宇○○經營│抗拒後，再由辰○○接手│行，並已陳明│瑋勵處有期徒刑柒年。│
│  │        │）          │以鋸子抵住店員身體之壓│係與乙○○共│                    │
│  │        │            │制工作，乙○○進而搜括│犯本案；而王│                    │
│  │        │            │櫃檯收銀機內9000餘元現│瑋勵於98年4 │                    │
│  │        │            │金，得手後2 人旋即逃離│月13日警詢中│                    │
│  │        │            │現場，並將強盜得款朋分│自白此次犯行│                    │
│  │        │            │花用完畢（起訴書所載之│（不構成自首│                    │
│  │        │            │經過未詳盡）          │）          │                    │
├─┼────┼──────┼───────────┼──────┼──────────┤
│05│97年12月│高熊市楠梓區│推由辰○○（起訴書誤載│辰○○、王瑋│辰○○、乙○○共同犯│
│  │26日凌晨│旗楠路126巷 │為乙○○）持前開客觀上│勵均於98年4 │攜帶兇器強盜罪，各處│
│  │4 時30分│122 號之「台│可供兇器使用之鋸子扺住│月17日警詢中│有期徒刑伍年。      │
│  │許      │灣巨蛋超商」│輪值店員己○○之身體至│自首        │                    │
│  │        │            │使不能抗拒後，至乙○○│            │                    │
│  │        │            │（起訴書誤載為辰○○）│            │                    │
│  │        │            │則負責搜括櫃檯收銀機內│            │                    │
│  │        │            │3000餘元現金，得手後2 │            │                    │
│  │        │            │人旋即逃離現場，並將強│            │                    │
│  │        │            │盜得款朋分花用完畢    │            │                    │
└─┴────┴──────┴───────────┴──────┴──────────┘
┌───────────────────────────────────────────┐
│附表二：被告辰○○、乙○○、未○○共犯強盜案件                                        │
├─┬────┬──────┬───────────┬──────┬──────────┤
│編│犯罪時間│犯罪地點及超│行為手段及分工方式    │查獲原因（即│罪名與刑度          │
│號│（民國）│商名稱      │                      │自首情形）  │                    │
├─┼────┼──────┼───────────┼──────┼──────────┤
│01│97年12月│臺南縣山上鄉○○○○○道先佯裝買飲料│辰○○於98年│辰○○、乙○○、楊和│
│  │16日凌晨│南洲村南洲  │之顧客獨自進入店內探看│1 月31日及98│道犯結夥攜帶兇器強盜│
│  │2 時13分│127 之1 號「│輪值店員人數等狀況並回│年2 月3 日均│罪，辰○○處有期徒刑│
│  │許      │界揚超商」（│報予辰○○、乙○○後，│陳明在不知情│伍年，乙○○處有期徒│
│  │        │由辛○○所經│乙○○、辰○○再相偕闖│狀況下參與此│刑柒年，未○○處有期│
│  │        │營）        │入超商，並推由乙○○持│次犯行（均未│徒刑年陸月。      │
│  │        │            │前開客觀上可供兇器使用│具體陳明共犯│                    │
│  │        │            │之鋸子扺住輪值店員周雨│為誰），迨於│                    │
│  │        │            │澤之身體至使不能抗拒，│98年4 月8 日│                    │
│  │        │            │至辰○○則負責搜括櫃檯│自白與乙○○│                    │
│  │        │            │收銀機內約20000 元現金│、未○○共犯│                    │
│  │        │            │，得手後3 人旋即逃離現│（構成自首）│                    │
│  │        │            │場，並將強盜得款朋分花│；而未○○於│                    │
│  │        │            │用完畢                │98年4 月8 日│                    │
│  │        │            │                      │警詢中也自首│                    │
│  │        │            │                      │與辰○○、王│                    │
│  │        │            │                      │瑋勵共同參與│                    │
│  │        │            │                      │此次犯行；至│                    │
│  │        │            │                      │乙○○於98年│                    │
│  │        │            │                      │4 月13日警詢│                    │
│  │        │            │                      │中自白此次犯│                    │
│  │        │            │                      │行（不構成自│                    │
│  │        │            │                      │首）        │                    │
├─┼────┼──────┼───────────┼──────┼──────────┤
│02│97年12月│高雄市楠梓區│推由辰○○駕駛汽車在超│同上        │辰○○、乙○○、楊和│
│  │19日凌晨│德賢路534 號│商門口守候、把風，王瑋│            │道犯結夥攜帶兇器強盜│
│  │2 時30分│之「台灣巨蛋│勵、未○○則相偕闖入超│            │罪，辰○○處有期徒刑│
│  │許      │超商」（由蔡│商，並由乙○○持前開客│            │伍年，乙○○處有期徒│
│  │        │孟樺所經營）│觀上可供兇器使用之鋸子│            │刑柒年，未○○處有期│
│  │        │            │扺住輪值店員庚○○之身│            │徒刑年陸月。      │
│  │        │            │體至使不能抗拒後，至楊│            │                    │
│  │        │            │和道則負責搜括櫃檯收銀│            │                    │
│  │        │            │機內現金，惟未○○始終│            │                    │
│  │        │            │打不開收銀機，乙○○乃│            │                    │
│  │        │            │喝令庚○○開啟收銀機，│            │                    │
│  │        │            │再由未○○拿取收銀機內│            │                    │
│  │        │            │之5000餘元現金，得手後│            │                    │
│  │        │            │3人 旋即逃離現場，並將│            │                    │
│  │        │            │強盜得款朋分花用完畢  │            │                    │
└─┴────┴──────┴───────────┴──────┴──────────┘
┌───────────────────────────────────────────┐
│附表三：被告辰○○、酉○○共犯強盜案件                                                │
├─┬────┬──────┬───────────┬──────┬──────────┤
│編│犯罪時間│犯罪地點及超│行為手段及分工方式    │查獲原因（即│罪名與刑度          │
│號│（民國）│商名稱      │                      │自首情形）  │                    │
├─┼────┼──────┼───────────┼──────┼──────────┤
│01│98年1 月│高雄縣橋頭鄉│推由辰○○持客觀上足以│辰○○、廖韋│辰○○、酉○○共同犯│
│  │8 日凌晨│白樹路31號之│對人之生命、身體安全構│文均於98年4 │攜帶兇器強盜未遂罪，│
│  │3 時54分│「巨蛋超商」│成威脅，可供兇器使用之│月8 日警詢中│各處有期徒刑貳年。  │
│  │許      │            │水果刀抵住輪值店員許家│自首        │                    │
│  │        │            │貴至使不能抗拒後，至廖│            │                    │
│  │        │            │韋文則負責搜括櫃檯收銀│            │                    │
│  │        │            │機內財物，惟因收銀機已│            │                    │
│  │        │            │遭上鎖而無以開啟，陳茂│            │                    │
│  │        │            │鈞、酉○○始罷手離開而│            │                    │
│  │        │            │未有財物得逞致不遂    │            │                    │
│  │        │            │                      │            │                    │
│  │        │            │                      │            │                    │
├─┼────┼──────┼───────────┼──────┼──────────┤
│02│98年1 月│高雄縣仁武鄉│辰○○攜帶客觀上可供兇│酉○○於98年│辰○○、酉○○共同犯│
│  │10日凌晨│仁勇路2 號之│器使用之水果刀與酉○○│4 月3 日警詢│攜帶兇器強盜未遂罪，│
│  │2 時50分│「U8超商」  │相偕闖入店內後，酉○○│中自首此次犯│辰○○處有期徒刑肆年│
│  │許      │            │即向輪值店員壬○○大聲│行並陳明係與│，酉○○處有期徒刑貳│
│  │        │            │恫稱「搶劫」，惟因適有│辰○○共犯；│年。                │
│  │        │            │其他客人由該店廁所走出│而辰○○於98│                    │
│  │        │            │，辰○○、酉○○見狀即│年4 月8 日警│                    │
│  │        │            │罷手離開而未有財物得逞│詢中自白此次│                    │
│  │        │            │致不遂                │犯行（不構成│                    │
│  │        │            │                      │自首）      │                    │
├─┼────┼──────┼───────────┼──────┼──────────┤
│03│98年1 月│高雄縣大寮鄉│推由酉○○持客觀上可供│同上        │辰○○、酉○○共同犯│
│  │10日凌晨│義和路111之 │兇器使用之水果刀抵住輪│            │攜帶兇器強盜罪，陳茂│
│  │3 時55分│16號「全球超│值店員宙○○之身體至使│            │鈞處有期徒刑柒年，廖│
│  │許      │商」（由羅瓊│不能抗拒後，至辰○○則│            │韋文處有期徒刑伍年。│
│  │        │如經營，與編│負責搜括櫃檯收銀機內約│            │                    │
│  │        │號08為同一地│13000 元現金，得手後2 │            │                    │
│  │        │點）        │人旋即逃離現場，並將強│            │                    │
│  │        │            │盜得款朋分花用完畢    │            │                    │
├─┼────┼──────┼───────────┼──────┼──────────┤
│04│98年1 月│屏東市○○街│推由辰○○持客觀上可供│辰○○於98年│辰○○、酉○○共同犯│
│  │10日凌晨│33號之「樂透│兇器使用之水果刀抵住輪│1 月30日第2 │攜帶兇器強盜罪，陳茂│
│  │4 時22分│超商」      │值店員巳○○之身體至使│次警詢、98年│鈞處有期徒刑伍年，廖│
│  │許      │            │不能抗拒後，至酉○○則│2 月3 日偵訊│韋文處有期徒刑柒年。│
│  │        │            │負責搜括櫃檯收銀機內25│中自首此次犯│                    │
│  │        │            │940 元現金，得手後2 人│行並陳明係與│                    │
│  │        │            │旋即逃離現場，並將強盜│酉○○共犯；│                    │
│  │        │            │得款朋分花用完畢      │而酉○○於98│                    │
│  │        │            │                      │年4 月3 日警│                    │
│  │        │            │                      │詢中自白此次│                    │
│  │        │            │                      │犯行（不構成│                    │
│  │        │            │                      │自首）      │                    │
├─┼────┼──────┼───────────┼──────┼──────────┤
│05│98年1 月│臺南市東區中│推由辰○○持客觀上可供│辰○○於98年│辰○○、酉○○共同犯│
│  │12日凌晨│華東路一段80│兇器使用之水果刀抵住輪│1 月30日第2 │攜帶兇器強盜罪，各處│
│  │4 時57分│巷13號之「寶│值店員丁○○之身體至使│次警詢中即自│有期徒刑伍年。      │
│  │許      │貝熊超商」（│不能抗拒後，酉○○則負│首此次犯行，│                    │
│  │        │由寅○○所經│責搜括櫃檯收銀機內約91│惟未陳明係與│                    │
│  │        │營）        │90元現金，得手後2人旋 │酉○○共犯；│                    │
│  │        │            │即逃離現場，並將強盜得│而酉○○於98│                    │
│  │        │            │款朋分花用完畢        │年4 月3 日警│                    │
│  │        │            │                      │詢中自首參與│                    │
│  │        │            │                      │此次犯行    │                    │
├─┼────┼──────┼───────────┼──────┼──────────┤
│06│98年1 月│屏東市○○路│推由酉○○持客觀上可供│辰○○於98年│辰○○、酉○○共同犯│
│  │15日凌晨│104 號之「JK│兇器使用之水果刀抵住輪│1 月30日第2 │攜帶兇器強盜罪，陳茂│
│  │2 時許  │超商」      │值店員申○○之身體至使│次警詢、98年│鈞處有期徒刑伍年，廖│
│  │        │            │不能抗拒後，至辰○○則│2 月3 日偵訊│韋文處有期徒刑柒年。│
│  │        │            │負責搜括櫃檯收銀機內約│中自首此次犯│                    │
│  │        │            │6640元現金，得手後2人 │行並陳明係與│                    │
│  │        │            │旋即逃離現場，並將強盜│酉○○共犯；│                    │
│  │        │            │得款朋分花用完畢      │而酉○○於98│                    │
│  │        │            │                      │年4 月3 日警│                    │
│  │        │            │                      │詢中自白此次│                    │
│  │        │            │                      │犯行（不構成│                    │
│  │        │            │                      │自首）      │                    │
├─┼────┼──────┼───────────┼──────┼──────────┤
│07│98年1 月│高雄縣鳳山市│推由酉○○持客觀上可供│辰○○於98年│辰○○、酉○○共同犯│
│  │19日凌晨│中山西路345 │兇器使用之水果刀抵住輪│1 月30日第1 │攜帶兇器強盜罪，陳茂│
│  │3 時許  │號「界揚超商│值店員戌○○○之身體至│次警詢、98年│鈞處有期徒刑伍年，廖│
│  │        │」          │使不能抗拒後，至辰○○│2 月3 日偵訊│韋文處有期徒刑柒年  │
│  │        │            │則負責搜括櫃檯收銀機內│中自首此次犯│                    │
│  │        │            │約18000 元現金，得手後│行並陳明係與│                    │
│  │        │            │2人 旋即逃離現場，並將│酉○○共犯；│                    │
│  │        │            │強盜得款朋分花用完畢  │而酉○○於98│                    │
│  │        │            │                      │年4 月3 日警│                    │
│  │        │            │                      │詢中自白此次│                    │
│  │        │            │                      │犯行（不構成│                    │
│  │        │            │                      │自首）      │                    │
├─┼────┼──────┼───────────┼──────┼──────────┤
│08│98年1 月│高雄縣大寮鄉│推由辰○○在超商門口守│酉○○於98年│辰○○、酉○○共同犯│
│  │20日凌晨│義和路111 之│候、把風，至酉○○則攜│4 月3 日警詢│攜帶兇器強盜未遂罪，│
│  │3 時許  │16號「全球超│帶客觀上可供兇器使用之│中自首此次犯│辰○○處有期徒刑肆年│
│  │        │商」（由羅瓊│水果刀闖入店內並向輪值│行並陳明係與│，酉○○處有期徒刑貳│
│  │        │如經營，與編│店員卯○○大聲恫稱「搶│辰○○共犯；│年。                │
│  │        │號03為同一地│劫」，惟酉○○疑卯○○│而辰○○於98│                    │
│  │        │點）        │已趁隙報警旋偕同辰○○│年4 月8 日警│                    │
│  │        │            │罷手離開而未有財物得逞│詢中自白此次│                    │
│  │        │            │致不遂                │犯行（不構成│                    │
│  │        │            │                      │自首）      │                    │
├─┼────┼──────┼───────────┼──────┼──────────┤
│09│98年1 月│臺南縣永康市│推由辰○○持客觀上可供│辰○○於98年│辰○○、酉○○共同犯│
│  │22日凌晨│永大二路73號│兇器使用之水果刀抵住輪│1月30日第2次│攜帶兇器強盜罪，陳茂│
│  │3 時45分│之「紅葉超商│值店員丑○○之身體至使│警詢中自首此│鈞處有期徒刑伍年，廖│
│  │許      │」（由丙○○│不能抗拒後，至酉○○則│次犯行，並於│韋文處有期徒刑柒年。│
│  │        │所經營）    │負責搜括收銀機內6500元│98年2 月27日│                    │
│  │        │            │現金，及櫃檯之香菸、家│警詢中陳明係│                    │
│  │        │            │樂福禮券，得手後2 人旋│與酉○○共犯│                    │
│  │        │            │即逃離現場，並將強盜得│；而酉○○於│                    │
│  │        │            │款朋分花用完畢        │98年4 月3 日│                    │
│  │        │            │                      │警詢中自白此│                    │
│  │        │            │                      │次犯行（不構│                    │
│  │        │            │                      │成自首）    │                    │
├─┼────┼──────┼───────────┼──────┼──────────┤
│10│98年1 月│臺南縣仁德鄉│推由酉○○持客觀上可供│辰○○、廖韋│辰○○、酉○○共同犯│
│  │22日凌晨│中正路二段83│兇器使用之水果刀抵住輪│文均於98年4 │攜帶兇器強盜罪，各處│
│  │4 時10分│6 號之「世界│值店員午○○之身體至使│月8 日警詢中│有期徒刑伍年。      │
│  │許      │一超商」    │不能抗拒後，至辰○○則│自首        │                    │
│  │        │            │負責搜括櫃檯收銀機內約│            │                    │
│  │        │            │5000餘元現金，得手後2 │            │                    │
│  │        │            │人旋即逃離現場，並將強│            │                    │
│  │        │            │盜得款朋分花用完畢    │            │                    │
└─┴────┴──────┴───────────┴──────┴──────────┘

司法院資訊處製作；財團法人民間司法改革基金會備份。
